【裁判字號】    89,交簡上,1
【裁判日期】    890515
【裁判案由】    公共危險
【裁判全文】
臺灣高雄地方法院刑事判決                          八十九年度交簡上字第一號
    上  訴  人
    即  被  告  甲○○
右列上訴人因公共危險案件，不服台灣高雄地方法院八十八年度雄簡字第一八○五號
中華民國八十八年十二月十六日第一審簡易判決（聲請簡易判決處刑案號：台灣高雄
地方法院檢察署八十七年度偵字第二七八四六號），提起上訴，本院判決如左：
    主  文
原判決撤銷。
甲○○服用酒類，不能安全駕駛動力交通工具而駕駛，處拘役伍拾日，如易科罰金，
以佰元折算壹日。
    事  實
一、甲○○明知服用酒類不能安全駕駛動力交通工具之情形下，不得駕駛，竟仍於民
    國八十八年十一月十一日晚間飲用酒類後，於同日二十三時五十五分許，在自己
    處於不能安全駕駛動力交通工具之情形下，駕駛車號ＷＯ─七六八九號自用小客
    車，在高雄市新興區○○○○路內側快車道由西向東行駛，欲左轉民權一路向南
    行駛時，撞及乙○○駕駛沿五福二路外側車道由西向東行駛之車號ｐ五－－四八
    三號營業用小客車。後經到場處理之警員當場測試甲○○呼氣酒精濃度已達每公
    升一點二八毫克，而查獲上情。
二、案經高雄市政府警局新興分局移送高雄地方法院檢察署檢察官偵查起訴。
    理  由
一、右揭犯罪事實迭據被告甲○○於警訊、偵查中及本院審理時坦承不諱，此外復有
    高雄市政府警察局交通大隊事故現場談話紀錄表、測繪道路交通事故現場草圖、
    酒精濃度測試單、高雄市政府警局舉發違反道路交通管理事件通知單等在卷可稽
    ，被告犯行堪予認定。
二、核被告所為，係犯刑法第一百八十五條之三服用酒類不能安全駕駛動力交通工具
    而駕駛罪。原審據以論罪科刑，固非無見，惟查：本件被告經警當場測試，其呼
    氣酒精濃度達每公升一點二八毫克，固已達於不能安全駕駛動力交通工具之狀態
    ，然參酌被告於車禍發生後，尚能在現場講述發生車禍之情形，並至五福派出所
    接受警詢及製作筆錄等情，可見其酒後駕車危害公共安全之程度尚非重大，此有
    高雄市政府警局新興分局五福二路派出所調查筆錄一份附卷可參。又被告甲○○
    於車禍發生後，在短短五天內即與被害人乙○○達成和解，並賠償被害人新臺幣
    （下同）二萬八千元，足見被告對車禍之發生深感悔悟，此有和解書一紙附卷可
    憑。而乙○○於本院審理時復陳稱：「上訴人（即甲○○）犯後態度良好，且與
    我達成和解，請鈞院對上訴人從輕量刑，給上訴人一個自新機會」等語（見本院
    八十九年四月二十四日審判筆錄），故原審量處被告有期徒刑三月，如易科罰金
    ，以三百元折算一日，尚嫌過重，被告上訴意旨，執此指摘原判決不當，非無理
    由。審酌被告酒醉駕車肇事，量刑本不宜輕，惟念其犯後已知悔改，並迅速與告
    訴人達成和解，賠償告訴人車輛損害二萬八千元，有和解書一紙在卷供參及告訴
    人身體未受傷害等一切情狀，量處如主文所示之刑，併諭知易科罰金之折算標準
    ，以資懲儆。
據上論結，應依刑事訴訟法第四百五十五條之一第一項、第三項、第三百六十九條第
一項前段、第三百六十四條、第二百九十九條第一項前段，刑法第一百八十五條之三
、第四十一條，罰金罰鍰提高標準條例第一條前段、第二條，判決如主文。
中    華    民    國    八十九      年      五      月      十五        日
                                    臺灣高雄地方法院交通法庭
                                      審判長法  官  李 嘉 興
                             法  官  程 克 琳
                                            法  官  王 俊 隆
右正本證明與原本無異。
不得上訴。
                                            書記官  涂 亨 玉
中    華    民    國    八十九      年      五      月      十五        日
附錄本判決論罪之法條全文：
刑法第一百八十五條之三服用毒品、麻醉藥品、酒類或其他相類之物，不能安全駕駛
動力交通工具而駕駛者，處一年以下有期徒刑、拘役或三萬元以下罰金。


司法院資訊處製作；財團法人民間司法改革基金會備份。
